臺灣板橋地方法院刑事判決　　　　　　　　　　　　　九十一年度自字第二三四號
　　自　訴　人　甲○○
　　擔當自訴人　臺灣板橋地方法院檢察署檢察官
　　被　　　告　乙○○
右列被告因妨害自由案件，經自訴人提起自訴，本院判決如左：
    主  文
乙○○無罪。
    理  由
一、本件自訴意旨如自訴狀所載（如附件）。
二、按犯罪事實應依證據認定之，無證據不得推定其犯罪事實；又不能證明被告犯罪
    者，應諭知無罪之判決；刑事訴訟法第一百五十四條、第三百零一條第一項分別
    定有明文。又犯罪事實之認定，應憑真實之證據，倘證據是否真實尚欠明確，自
    難以擬制推測之方法，為其判斷之基礎；而認定犯罪事實之證據係指足以認定被
    告確有犯罪行為之積極證據而言，該項證據自須適合於被告犯罪事實之認定，始
    得採為斷罪資料，最高法院五十三年著有臺上字第六五六號、二十九年上字第三
    一０五號判例。且刑事訴訟上證明之資料，無論其為直接或間接證據，均須達於
    通常一般之人均不致有所懷疑，而得確信其為真實之程度，始得據為有罪之認定
    ，若其關於被告是否犯罪之證明未能達此程度，而有合理懷疑之存在，致使無從
    形成有罪之確信，根據「罪證有疑，利於被告」之證據法則，即不得遽為不利被
    告之認定，亦有最高法院七十六年度臺上字第四九八六號判例可稽。其以情況證
    據（即間接證據）斷罪時，尤須基於該證據在直接關係上所可證明之他項情況事
    實，本乎推理作用足以確證被告有罪，方為合法，不得徒憑主觀上之推想，將一
    般經驗上有利被告之其他合理情況逕予排除，此觀諸最高法院三十二年上字第六
    十七號判例意旨亦甚彰明。且告訴人之告訴，係以使被告受刑事訴追為目的，是
    其陳述是否與事實相符，仍應調查其他證據以資審認，最高法院五十二年臺上字
    第一三○○號判例明揭此旨。
三、訊據被告乙○○固坦承有於自訴狀所載之時地，與自訴人發生車禍事故之情形，
    惟堅決否認有何妨害自由之犯行，辯稱：車禍當時其騎乘機車，自訴人則係駕駛
    自用小客車，事發後其被機車壓在下面，其曾請自訴人幫忙移開，自訴人非但不
    予理會，並駕駛車子往後退，倘其未及時起身，反將遭自訴人壓死，其本身亦有
    受傷，然其並未出言恐嚇自訴人，於事後亦未曾與自訴人談過話，如何恐嚇自訴
    人等語。經查，自訴人於本院調查時到庭初稱伊係於九十一年四月二十三日上午
    約十一時左右，在臺北縣板橋市○○路一二九巷十字路口，為被告之夫恐嚇等語
    ，嗣則改稱係於同日晚上及另一日，遭被告之夫恐嚇等語（以上均見本院九十一
    年六月十七日訊問筆錄），是自訴人所述伊遭恐嚇之時間不一，指訴之內容，即
    有瑕疵可指。而自訴人雖指稱伊遭被告之夫恐嚇之時，曾有錄音存證，然經本院
    囑伊於七日內補送錄音帶備分及錄音譯文，自訴人迄未補正，是本件已無證據證
    明被告有何妨害自由之犯行；況縱被告之夫涉有妨害自由之犯行，然既無積極證
    據證明係與被告共同為之，自不能僅憑自訴人臆測之詞，而遽入被告於罪。此外
    ，復查無其他證據足證被告有何自訴人指訴之恐嚇犯行，既不能證明被告犯罪，
    自應為其無罪之諭知。
四、本件自訴人經合法通知無正當理由不到庭，故本院不待其到庭陳述，逕行通知檢
    察官擔當訴訟，併此敘明。
據上論斷，應依刑事訴訟法第三百四十三條、第三百三十一條第二項、第三百零一條
第一項，判決如主文。
中      華      民      國      九十一    年      七      月    十五    日
                                      臺灣板橋地方法院刑事第一庭
                                          法      官  邱  靜  琪
右正本證明與原本無異。
如不服本判決，應於判決送達後十日內向本院提出上訴狀 (應附繕本) ，上訴於臺灣
高等法院。
                                          書  記  官  黃  頌  棻
中      華      民      國      九十一    年      七      月    十八    日
